臺灣高等法院刑事判決　　　　　　　　　　　　　九十一年度交上易字第二一七號
　　上　訴　人　臺灣桃園地方法院檢察署檢察官
　　被　　　告　甲○○
右上訴人因被告毀損等案件，不服臺灣桃園地方法院九十一年度交易字第一○四號，
中華民國九十一年三月二十五日第一審判決（起訴案號：臺灣桃園地方法院檢察署九
十年度偵字第二○三四二號）提起上訴，本院判決如左：
    主  文
原判決關於毀損、公然侮辱暨執行刑部分撤銷。
甲○○損壞他人之物，足以生損害於他人，處有期徒刑貳月，如易科罰金以參佰元折
算壹日。
其他上訴駁回。
第二項所處之刑與上訴駁回部分所處之有期徒刑貳月，如易科罰金以參佰元折算壹日
，應執行有期徒刑參月，如易科罰金，以參佰元折算壹日。
    事  實
一、甲○○於民國九十年十一月二十三日晚上八時許，於桃園縣八德市○○街朋友處
    飲用酒類，於同日晚上九時十分許，明知自己飲酒過量，雖非心神喪失或精神耗
    弱，惟已達不能安全駕駛動力交通工具程度，竟仍騎乘ＫＺＰ─二０六號機車，
    沿桃園縣八德市○○路，由中壢往桃園方向行駛，途經該路三八七號前，適乙○
    ○所騎乘之ＱＥ九─三一八號機車欲由外側車道切入，二機車幾乎發生擦撞，甲
    ○○竟將乙○○攔阻，在該公眾得聽聞之場所，罵乙○○稱：「幹你娘」（公然
    侮辱部分未合法告訴），二人因而發生拉扯，甲○○於拉扯過程中將乙○○之外
    套拉破，嗣乙○○欲拿行動電話報警，甲○○竟又將乙○○所有之行動電話撥掉
    落地面，導致行動電話蓋子毀損，不堪使用，均足生損害於乙○○，嗣乙○○向
    路過之人借行動電話報警，員警到場測試甲○○呼氣之酒精濃度測試值已達每公
    升０．七九毫克。
二、案經被害人乙○○訴由桃園縣警察局八德分局報請臺灣桃園地方法院檢察署檢察
    官偵查起訴。
    理  由
壹、撤銷改判部分：
一、訊據被告甲○○對右揭時、地因行車糾紛，而毀損告訴人乙○○外套及行動電話
    之犯行坦承不諱，核與告訴人乙○○於原審審理時指訴：「被告當時騎乘在中華
    路外側車道，而我則由中華路旁的一個涵洞騎上來，要切入中華路的外側車道，
    要切入的時候被告車速很快的騎過來，但並沒有發生擦撞。後來被告就把我攔下
    來，用台語說『你騎車怎麼會騎到這樣』，我聞到他滿身的酒味，他後來用手架
    住我的脖子，伸拳猛打我的肚子，還有用腳踹我的肚子，後來我掙脫開來，問他
    要幹嘛，我並要用手機打電話報警，但是被告就把我的電話打掉，摔到地上造成
    電話外殼毀損，至於衣服是因為被告用手架住我的脖子，我要掙脫的那時候被他
    拉扯破掉的。因為我的電話摔在地上後壞掉不能用，後來有一輛小客車開過來停
    在那邊看發生何事，我就向小客車內的人借手機向高明派出所報案。」等語相符
    ，告訴人被被告毀損之衣服、行動電話復經警方拍攝有照片二幀附卷可稽，本件
    事證明確，被告毀損犯行，洵堪認定，應依法論科。另按告訴乃論之罪，告訴人
    於第一審辯論終結前，得撤回其告訴，刑事訴訟法第二百三十八條第一項定有明
    文，告訴人乙○○雖於原審辯論終結後具狀撤回毀損告訴，然與上開規定不合，
    不生撤回告訴之效力，附此敘明。
二、核被告甲○○此部份所為係犯刑法第三百五十四條之毀損罪。
三、公訴意旨另以：因被告甲○○有如事實欄所述在公眾得聽聞之馬路上，罵乙○○
    稱：「幹你娘」，因認其另涉犯刑法第三百零九條第一項之公然侮辱罪嫌云云。
    惟按刑法第三百零九條第一項之公然侮辱罪，依同法第三百十四條規定，須告訴
    乃論。經查，告訴人乙○○僅於警訊時表示要告被告毀損、妨害自由，未表示針
    對被告所涉公然侮辱之犯行提出告訴，公訴人忽略及此，遽而針對公然侮辱部分
    提起公訴，即屬於法未合。因公訴人認被告公然侮辱部分與上開毀損部分有牽連
    犯之裁判上一罪關係，爰不另為不受理之諭知。
四、原審認被告毀損犯行罪證明確，而予論罪科刑，固非無見。惟查公訴人起訴意旨
    認被告公然侮辱部分與上開毀損部分有牽連犯之裁判上一罪關係，而一併提起公
    訴，原審既認被告毀損犯行部分有罪，則未經告訴人乙○○依法提出告訴之公然
    侮辱部分，即應於判決理由欄內說明不受理之理由，而無庸另為不受理之諭知，
    原審就被告被訴公然侮辱部分，另為不受理之判決，即有未洽。檢察官上訴意旨
    認告訴人已於警訊中表明申告毀損之意，而毀損與公然侮辱又有方法結果關係，
    為告訴效力所及云云，惟刑法第三百零九條第一項之公然侮辱罪為告訴乃論之罪
    ，告訴人既未針對該部分依法提出告訴，該罪即欠缺追訴條件，仍不應予以受理
    ，檢察官上訴並無理由，然原判決此部份既有上開可議之處，自應由本院將原判
    決此部份撤銷改判。爰審酌被告毀損告訴人之物之屬性、對告訴人所生損害、其
    於原審言詞辯論終結後已與告訴人就毀損部分達成民事和解，有和解書一份在卷
    可稽，及其犯罪後之態度等一切情狀，量處如主文第二項所示之刑，並諭知易科
    罰金之折算標準。
貳、上訴駁回部分：
一、訊據被告甲○○對其於右揭時、地，酒後騎乘ＫＺＰ─二０六號機車等情坦承不
    諱，而被告於案發後經員警到場測試其呼氣之酒精濃度測試值已達每公升０．七
    九毫克，此有測試報告一紙附卷可稽，按諸交通部運輸研究所七十九年八月對駕
    駛人行為之研究指出，吐氣每公升酒精含量０．二五毫克等於血液中酒精濃度百
    分之零點零五，因之，被告換算血液中酒精濃度已超過百分之０．一五，而血液
    中酒精濃度在百分之０．一五至百分之０．五對駕駛能力之影響為：視線搖晃、
    駕駛已進入恍惚狀態、判斷及理解遭到扭曲、駕駛不穩定，對心理之影響為：意
    識不明、嘔吐、站、走及講話困難、責任感喪失、精神處於麻痺狀態，此核與卷
    附刑法第一百八十五條之三案件測試觀察紀錄表記載被告有語無倫次、含糊不清
    、多話、泥醉情事相符，足徵被告雖非心神喪失或精神耗弱，惟已達不能安全駕
    駛程度。本件事證明確，被告公共危險犯行堪以認定。
二、核被告甲○○服用酒類，不能安全駕駛動力交通工具而駕駛，所為係犯刑法第一
    百八十五條之三之公共危險罪。
三、原審認被告公共危險之犯行罪證明確，適用刑法第一百八十五條之三、第四十一
    條第一項前段，罰金罰鍰提高標準條例第一條前段、第二條之規定，並審酌被告
    酒醉駕駛所生之危害、其酒醉之程度、犯罪後之態度等一切情狀，量處有期徒刑
    二月，如易科罰金以三百元（銀元）折算一日，認事用法，核無不合，量刑亦屬
    適當。檢察官上訴意旨認原判決此部分量刑過輕，並無理由，應予駁回。按原判
    決既因部分撤銷改判，其原定執行刑即屬無可維持，應併予撤銷，爰就被告前述
    毀損部分所處之刑，與公共危險部分所處之刑，應執行有期徒刑三月，如易科罰
    金以三百元（銀元）折算一日。
據上論斷，應依刑事訴訟法第三百六十九條第一項前段、第三百六十四條、第二百九
十九條第一項前段、第三百六十八條，刑法第一百八十五條之三、第三百五十四條、
第五十一條第五款、第四十一條第一項前段，罰金罰鍰提高標準條例第一條前段、第
二條，判決如主文。
本案經檢察官李金定到庭執行職務。
中      華      民      國    九十一    年    七      月    三十一    日
                              臺灣高等法院刑事第十五庭
                                  審判長法  官  房  阿  生
                                        法  官  蔡  光  治
                                        法  官  雷  元  結
右正本證明與原本無異。
不得上訴。
                                        書記官  黃  德  煌
中      華      民      國    九十一    年      八      月      一      日
附錄：本判決論罪科刑法條全文
刑法第一百八十五條之三
服用毒品、麻醉藥品、酒類或其他相關之物、不能安全駕駛動力交通工具而駕駛者，
處一年以下有期徒刑、拘役或三萬元以下罰金。
刑法第三百五十四條
毀棄、損壞前二條以外之他人之物或致令不堪用，足以生損害於公眾或他人者，處二
年以下有期徒刑、拘役或五百元以下罰金。
